【裁判字號】    89,訴,2336
【裁判日期】    890103
【裁判案由】    妨害自由
【裁判全文】
臺灣臺中地方法院刑事判決                        八十九年度訴字第二三三六號
    公  訴  人  臺灣台中地方法院檢察署檢察官
    被      告  甲○○
    選任辯護人  黃錫卿律師
右列被告因妨害自由等案件，經檢察官提起公訴（八十九年度偵字第一三八一五號）
，本院判決如左：
    主  文
趙銘鐘共同私行拘禁，處有期徒刑參月，緩刑貳年。
    事  實
一、趙銘鐘受僱於林全鏘所開設位於台中市○○路○段七十一巷二號之月明超商，擔
    任店員之工作。林全鏘（此部分應由檢察官另行偵查處理）以王佑銓欠款尚未清
    償，多次要求王佑銓清償未果為由，竟夥同綽號「阿偉」及另一真實姓名、年籍
    、住所不詳之成年男子，於八十九年八月十一日十九時四十分許，在台中市○○
    路○段一百四十四號前，強行將王佑銓押往上開月明超商之二樓，並以不詳人所
    有之手銬銬住王佑銓之雙手，再以膠帶綁住王佑銓之雙腳，將王佑全私囚禁在上
    址，趙銘鐘並與林全鏘、「阿偉」及前開不詳男子基於妨害自由之犯意聯絡，在
    上址看守王佑銓，共同私行拘禁王佑銓。嗣於同年月十三日晚間，王佑銓趁趙銘
    鐘不注意之際逃離上址及報警，趙銘鐘並於同日二十一時四十分許在台中市○○
    路○段一百四十號為警查獲，並扣得手銬一付。
二、案經王佑銓訴由台中市警察局第四分局報請臺灣臺中地方法院檢察署檢察官偵查
    起訴。
    理  由
一、右揭犯罪事實，業據被告趙銘鐘坦承不諱，核與被害人王佑銓證述情節相符，並
    有手銬一付扣案可資佐證，事證明確，被告犯行堪以認定。
二、核被告趙銘鐘所為，係犯刑法第三百零二條第一項之妨害自由罪。被告與林全鏘
    、「阿偉」及另一真實姓名、年籍不詳之男子，就上揭犯行，有犯意聯絡及行為
    分擔，皆為共同正犯。爰審酌被告之品行、參與妨害告訴人自由之程度及手段，
    及其犯後坦承犯行、態度良好，且告訴人亦表示不願追究等一切情狀，量處如主
    文所示之刑示懲。另查被告前未曾受有期徒刑以上刑之宣告，有卷附台灣高等法
    院被告全國前案記錄表及台灣台中地方法院檢察署刑案資料查註紀錄表可按，其
    因一時失慮，偶罹刑典，參與程度非高，經此教訓，當知所警惕，信無再犯之虞
    ，且告訴人亦表示不願追究。本院認所宣告之刑以暫不執行為適當，併諭知緩刑
    兩年，以啟自新。扣案之手銬一付，雖為供犯罪所用之物，然無證據證明為被告
    所有，爰不為沒收之諭知。
三、公訴意旨另以：被告趙銘鐘尚與林全鏘、「阿偉」及姓名、年籍不詳之男子於上
    開便利商店二樓內，向告訴人王佑銓恐嚇：若不還錢，要讓其死的很難看等語，
    致告訴人王佑銓心生畏懼，而以此方式逼迫告訴人王佑銓償債。復以球棒及木劍
    連續毆打告訴人王佑銓，使之受有背部、雙手臂、右小腿、左大腿瘀腫等傷害。
    因認被告趙銘鐘另涉有刑法第三百零五條之恐嚇危害安全罪及同法第二百七十七
    條第一項之傷害罪嫌。訊據被告則堅決否認有何恐嚇告訴人犯行，辯稱：他沒有
    恐嚇王佑銓，也沒有逼王佑銓還債等語。按犯罪事實應依證據證據認定之，無證
    據不得推定其犯罪事實。刑事訴訟法第一百五十四條定有明文。經查：告訴人於
    警訊中僅供稱係「阿全」（即林全鏘）出言恐嚇他，被告係與「阿全」輪流看管
    他（偵查卷第九頁）。於偵查中亦供稱係林全鏘出言恐嚇他（偵查卷第四十頁）
    。於本院審理時復證稱：「（問：當時是誰告訴你如果不還錢的話要你死的很難
    看？）是林全鏘，被告及阿偉並未恐嚇我」（本院八十九年十一月二十二日之訊
    問筆錄）。此外，並無任何証據足資認定被告有何恐嚇犯行，或與林全鏘就前開
    恐嚇部分有犯意聯絡、行為分擔，惟公訴意旨認此部分與前揭論罪科刑之妨害自
    由罪間有方法結果之牽連犯關係，屬裁判上一罪，爰不另為無罪之諭知。再關於
    前開傷害部分，被告供稱是林全鏘逼他打告訴人的，林全鏘稱若他不打告訴人林
    全鏘就打他。而告訴人於本院亦供稱被告是被林全鏘逼的，願原諒被告，並撤回
    告訴。惟公訴意旨認此部分與前揭論罪科刑之妨害自由罪間有方法結果之牽連犯
    關係，屬裁判上一罪，爰不另為不受理之諭知。
四、另本件依告訴人及被告之供述，另一未據起訴之共犯林全鏘（即綽號「阿全」之
    人）顯涉嫌重大，應由公訴人另行偵辦。
五、據上論斷，應依刑事訴訟法第二百九十九條第一項前段，刑法第二十八條、第三
    百零二條第一項、第七十四條第一款，罰金罰鍰提高標準條例第一條前段，判決
    如主文。
本案經檢察官梁堯銘到庭執行職務
中      華      民      國      八十九  年      一      月      三      日
                                臺灣臺中地方法院刑事第一庭
                                    法  官  鄭文祺
右正本證明與原本無異。
如不服本判決，應於判決送達後十日內向本院提出上訴狀，上訴於臺灣高等法院臺中
分院( 須附繕本 )。
                                          書記官
中    華    民    國      九十      年       一      月     四    日
附錄本案論罪科刑法條全文
刑法第三百零二條：
私行拘禁或以其他非法方法，剝奪人之行動自由者，處五年以下有期徒、拘役或三百
元以下罰金。
因而致人於死者，處無期徒刑或七年以上有期徒刑，致重傷者，處三年以上十年以下
有期徒刑。
第一項之未遂犯罰之。


司法院資訊處製作；財團法人民間司法改革基金會備份。
